% Hausaufgabe 16
% Kerstin Dralle <Drallek@students.uni-marburg.de>
% 2014-06-15

Falls die Umlaute in dieser und anderen Dateien nicht korrekt dargestellt werden, sollten Sie File > Reopen with Encoding > UTF-8 sofort machen (und auf jeden Fall ohne davor zu speichern), damit die Enkodierung korrekt erkannt wird! 

```{r, echo=FALSE}
# Notwendige Pakete laden
library(ggplot2)
library(ez)
library(xtable)
library(reshape2)
suppressPackageStartupMessages(library(knitcitations))
```

# Die nächsten Punkte sollten beinahe automatisch sein...
1. Kopieren Sie diese Datei in Ihren Ordner (das können Sie innerhalb RStudio machen oder mit Explorer/Finder/usw.) und öffnen Sie die Kopie. Ab diesem Punkt arbeiten Sie mit der Kopie. Die Kopie bitte `hausaufgabe16.Rmd` nennen und nicht `Kopie...`
2. Sie sehen jetzt im Git-Tab, dass die neue Datei als unbekannt (mit gelbem Fragezeichen) da steht. Geben Sie Git Bescheid, dass Sie die Änderungen in der Datei verfolgen möchten (auf Stage klicken).
3. Machen Sie ein Commit mit den bisherigen Änderungen (schreiben Sie eine sinnvolle Message dazu -- sinnvoll bedeutet nicht unbedingt lang) und danach einen Push.
4. Ersetzen Sie meinen Namen oben mit Ihrem. Klicken auf Stage, um die Änderung zu merken.
5. Ändern Sie das Datum auf heute. (Seien Sie ehrlich! Ich kann das sowieso am Commit sehen.)
6. Sie sehen jetzt, dass es zwei Symbole in der Status-Spalte gibt, eins für den Zustand im *Staging Area* (auch als *Index* bekannt), eins für den Zustand im Vergleich zum Staging Area. Sie haben die Datei modifiziert, eine Änderung in das Staging Area aufgenommen, und danach weitere Änderungen gemacht. Nur Änderungen im Staging Area werden in den Commit aufgenommen.
7. Stellen Sie die letzten Änderungen auch ins Staging Area und machen Sie einen Commit (immer mit sinnvoller Message!).
8. Vergessen Sie nicht am Ende, die Lizenz ggf. zu ändern!

# Diamonds are forever 
Bisher haben Sie von mir mehr oder weniger vollständige Analysen bekommen, bei denen Sie im Prinzip nur einzelne Schritte einfügen müssten. Es wird allerdings langsam Zeit, dass Sie eine eigenständige Analyse ausführen. Sie haben das bei der Analyse vom Priming Experiment mittels ANOVA fast gemacht, aber auch da haben Sie viel von mir vorgefertigt bekommen. Für die Aufgaben heute werden Sie den Datensatz `diamonds` aus `ggplot2` bearbeiten. Schauen Sie sich die Beschreibung des Datensatzes an

```{r, eval=FALSE}
?diamonds
```
<div style="border: 2px solid black; padding: 5px; font-size: 80%;">
```{r, echo=FALSE, results='asis'}
tools:::Rd2HTML(utils:::.getHelpFile(help(diamonds)),stylesheet="")
```
</div>

Die Aufgabe ist: eine Ausgangsfrage und die darauf folgenden Anschlussfragen statistisch zu beantworten. Sie können auch einige kleinere Fragen als Gruppe behandeln. Sie haben freie Wahl von Methoden und Fragen, aber sie müssen natürlich zueinander passen!

Mögliche Ausgangsfragen sind unter anderem:

* Was bestimmt den Preis eines Diamanten?
* Was bestimmt das Gewicht eines Diamanten? Hat Farbe oder Klarheit eine Auswirkung darauf oder bloß Volumen?
* Gibt es einen Zusammenhang zwischen den verschieden Dimensionen ("Längen")? 
* Gibt es einen Zusammenhang zwischen Farbe und Klarheit? Zwischen Farbe und Carat? Zwischen Farbe und Tiefe?
* ...

*Vergessen Sie dabei nicht, dass wir bisher nur Methoden gelernt haben, wo die abhängige Variable zumindest intervallskaliert ist!*

Sie können sich auch [das *ggplot* Buch](http://dx.doi.org/10.1007/978-0-387-98141-3) zur Inspiration anschauen, v.a. Abbildungen 4.7, 4.8, 4.9, 5.2, 5.3, 5.4, 5.6, 5.14, 7.16, 9.1  und Kapitel 2.2-2.5 könnten inspirierend wirken. Den Code zur Erstellung der Figuren findet man immer im Haupttext.

**Originelle Fragestellungen und Auswertungen werden mit Bonuspunkten belohnt!** 

Hier ein paar Grafiken (auch im Buch zu finden):
```{r}
ggplot(diamonds,aes(x=carat,y=price,color=color)) + geom_point()
ggplot(diamonds,aes(x=carat,y=price,color=color)) + geom_point(alpha=0.3)
ggplot(diamonds,aes(x=carat,y=price,color=color)) + geom_point() + facet_wrap(~color)
```

# Fragestellung: Welche Auswirkung haben Cut und Carat auf den Preis eines Diamanten?

Zunächst einmal werden die Auswirkungen der einzelnen Variablen auf den Preis geplottet und anschließend in einem gemeinsamen Plot dargestellt.

Auswirkung von Cut auf den Preis eines Diamanten:

```{r}
ggplot(diamonds, aes(x=cut, y=price))+geom_point()
```

Mit dieser Ansicht wird gezeigt, dass zunächst einmal fast alle Preisklassen für die unterschiedlichen Schliffe (cuts) verfügbar sind. Lediglich lässt sich in dieser Darstellung erkennen, dass der Schliff "fair" in der oberen Preisklasse nicht so häufig verfügbar zu sein scheint. Eine genauere Aussage kann mit dieser Ansicht jedoch nicht getroffen werden.
Um eine bessere Übersicht über den Einfluss des Schliffs auf den Preis zu erhalten, schauen wir uns die geometrische Dichteverteilung an.

```{r}
ggplot(data=diamonds) + geom_density(aes(x=price,color=cut,fill=cut),alpha=0.1)
```

Um die Auswirkungen des Schliffs auf die höheren Preissegmente genauer beurteilen zu können, limitieren wir die Skalierung des Preises auf 10000 - 20000.

```{r}
ggplot(data=diamonds) + geom_density(aes(x=price,color=cut,fill=cut),alpha=0.1)+scale_x_continuous(limits=c(10000,20000))
```

Hier zeigt sich, dass die Dichte des Fair Cuts bei höheren Preissegmenten abnimmt und ab einer bestimmten Preiskategorie unter der Dichte der anderen Cuts liegt. 

Nun wird im Folgenden die Auswirkung von Carat auf den Preis geplottet.

Auswirkung von Carat auf den Preis eines Diamanten:

```{r}
ggplot(diamonds, aes(x=carat, y=price, color=carat))+geom_point()
```

Hier zeigt sich ein offensichtlicher Zusammenhang zwischen dem Grad des Carats und des Preises. Es lässt sich schon einmal grob die Aussage treffen, dass mit einer zunehmenden Caratanzahl der Preis eines Diamanten ansteigt. Der Anstieg scheint exponentieller Art zu sein.

Legt man nun als Farbe den Schliff fest, zeigt sich, dass der "faire Cut" eher in den unteren Preissegmenten liegt, wohingegen der "ideale Cut" gehäuft in den oberen Preissegmenten zu finden ist.
Ebenfalls lässt sich feststellen, dass ein Diamant mit einem "fairen Cut" einen deutlich höheren Caratwert aufweisen muss als ein Diamant mit einem idealen Schliff, um denselben Preis erzielen zu können:

```{r}
ggplot(diamonds, aes(x=carat, y=price, color=cut))+ geom_point(alpha=1)
```



Lineare Regression


Einfluss von Cut auf den Preis des Diamanten:

Da die Variable Cut nicht numerisch ist, muss eine Transformation mit as.numeric stattfinden.

```{r}
diamonds$cut.numeric <- as.numeric(diamonds$cut)
summary(lm(price~cut.numeric,data=diamonds))
```

Das Bestimmtheitsmaß (R^2) ist mit einem Wert von 0,003 sehr gering und es gibt keinen linearen Zusammenhang zwischen Cut und dem Preis eines Diamanten.
Was aufgrund der bisherigen Analyse daran liegen könnte, dass die Schliffunterschiede durch andere Einflussfaktoren ausgeglichen werden können.


Einfluss von Carat auf den Preis des Diamanten:

```{r}
summary(lm(price~carat,data=diamonds))
```

Bei dieser Analyse zeigt sich, dass das Bestimmtheitsmaß (R^2) mit einem Wert von 0,85 relativ hoch ist und es einen nahezu linearen Zusammenhang zwischen Carat und Preis des Diamanten zu geben scheint.


Nun wirft sich die Frage auf, ob es einen Einfluss von dem Zusammenspiel von Carat und Cut auf den Preis gibt.

```{r}
summary(lm(price~carat*cut.numeric,data=diamonds))
```

Das Bestimmtheitsmaß liegt nun bei 0,86.
Der t-Wert für den Schliff liegt bei -2,58 und ist somit signifikant.
Der t-Wert für Carat liegt bei 131,32 und ist somit auch signifikant.
Ebenfalls lässt sich das Zusammenspiel zwischen Carat und Cut auf den Preis als signifikant beschreiben, denn der t-Wert hierfür liegt bei 28,39.



Berechnung ANOVA, um den Einfluss von Carat und Cut auf den Preis darzustellen:

```{r}
summary(aov(price~carat*cut, data = diamonds))
````

Die Ergebnisse zeigen, dass Carat den höchsten F-Wert hat. Cut und die Interaktion von Carat und Cut sind aber auch sehr signifikant.

Auffällig ist, dass Cut bei der linearen Regression keinen signifikanten Zusammenhang zeigte, bei der ANOVA aber einen hohen signifikanten Zusammenhang aufwies.
Carat zeigte sowohl bei der linearen Regression als auch bei ANOVA einen signifikanten Zusammenhang.
Die Interaktion war auch bei beiden Analysen signifikant.

Die vorherige Überlegung, dass ein fairer Schliff mit einem hohen Caratwert bezüglich des Preises ausgeglichen werden kann, gilt insofern als bestätigt, da die Auswirkungen des Schliffs auf den Preis auch noch von anderen Faktoren abhängen müssen.


# Noch eine Überlegung
Haben Sie dabei explorativ oder konfirmativ gearbeitet? Was hat das für eine Auswirkung auf die Interpretation der Ergebnisse?

# Lizenz
Diese Datei dient nur Prüfungszwecken.
